臺灣彰化地方法院刑事判決
111年度訴字第83號
公  訴  人  臺灣彰化地方檢察署檢察官
被      告  陳柏村



選任辯護人  蕭博仁律師（法律扶助律師）  
上列被告因違反毒品危害防制條例案件，經檢察官提起公訴(110
年度偵字第10632號），本院判決如下：
    主  文
陳柏村犯如附表所示之罪，各處如附表主文欄所示之刑及沒收。
應執行有期徒刑陸年拾月。沒收部分併執行之。    
　　犯罪事實
一、陳柏村明知海洛因屬毒品危害防制條例第2條第2項第1款所
    規定之第一級毒品，依法不得販賣、持有，竟意圖營利，基
    於販賣第一級毒品海洛因之各別犯意，分別為下列犯行：
　㈠於民國110年8月28日10時13分、15分，以所持用門號0000000
    000號OPPO手機之LINE通訊軟體（暱稱「伯川青雲」，下不
    贅述）與曾令銘聯繫交易海洛因之事宜後，於同日10時35分
    許，在其彰化縣○○鎮○○路0段000號後方之磚造矮房住處，以
    新臺幣(下同)1,000元之價格，販賣交付海洛因1包與曾令銘
    ，並當場收取價金1,000元。　
　㈡於110年8月30日7時25分，以所持用門號0000000000號OPPO手
    機之LINE通訊軟體與曾令銘聯繫交易海洛因之事宜後，於同
    日7時45分許，在同上地點，以1,000元之價格，販賣交付海
    洛因1包與曾令銘，並當場收取價金1,000元。　
　㈢於110年9月1日14時5分，以所持用門號0000000000號OPPO手
    機之LINE通訊軟體與曾令銘聯繫交易海洛因之事宜後，於同
    日稍後，在同上地點，以2,000元之價格，販賣交付海洛因1
    包與曾令銘，並當場收取價金2,000元。
　㈣於110年9月3日7時18分、8時15分，以所持用門號0000000000
    號OPPO手機之LINE通訊軟體與曾令銘聯繫交易海洛因之事宜
    ，並相約由陳柏村以2,000元之代價，販賣海洛因1包與曾令
    銘，嗣於同日9時10分，在同上地點，曾令銘依當時在屋內
    之陳柏村指示，翻開藏放海洛因之板子欲拿取海洛因時，為
    警當場查獲，其販賣海洛因之犯行因此未能得逞。
二、案經彰化縣警察局員林分局報告臺灣彰化地方檢察署檢察官
    偵查起訴。
    理  由
一、起訴範圍
　　檢察官之起訴書依法應記載被告之犯罪事實及所犯法條，但
    如其記載不明確或有疑義，事關法院審判之範圍及被告防禦
    權之行使，法院自應經由「訊問」或「闡明」之方式，使之
    明確，此觀刑事訴訟法第273條第1項第1款規定，法院得於
    第一次審判期日前，傳喚被告或其代理人，並通知檢察官、
    辯護人、輔佐人到庭，行準備程序，為「起訴效力所及之範
    圍與有無變更檢察官所引應適用法條之情形」之處理，及該
    法條第1項第1款立法理由之說明甚明。本案起訴書就附表編
    號4之「販賣毒品種類及數量」欄記載「同上」，而附表編
    號3之「販賣毒品種類及數量」欄記載「第一級毒品海洛因1
    小包、第二級毒品甲基安非他命1小包」，惟附表編號4所犯
    法條則記載毒品危害防制條例第4條第6項、第1項之販賣第
    一級毒品未遂罪，是此部分起訴範圍究係販賣第一級毒品海
    洛因未遂或兼及販買第二級毒品甲基安非他命未遂，容有疑
    義，嗣經蒞庭檢察官當庭確認起訴書附表編號4「販賣毒品
    種類及數量」欄記載「同上」為誤載，並更正此部分記載為
    「海洛因」，是此部分起訴範圍已屬明確，先予指明。
二、證據能力之說明
    按「被告以外之人於審判外之陳述，雖不符前4條之規定，
    而經當事人於審判程序同意作為證據，法院審酌該言詞陳述
    或書面陳述作成時之情況，認為適當者，亦得為證據。」，
    刑事訴訟法第159條之5第1項定有明文。查證人曾令銘於警
    詢之證述，雖屬審判外之陳述，然檢察官、被告陳柏村及其
    辯護人均同意其證據能力(見本院卷第355頁)，本院審酌上
    開證據並非屬違法取得之證據，復經本院於審判期日就上開
    證據進行調查、辯論，依法具有證據能力，合先敘明。
三、認定犯罪事實所憑之證據及理由
  ㈠上揭犯罪事實，業據被告於本院準備程序及審理時均坦承不
    諱(見本院卷第200至202、337、356至358頁)，另就犯罪事
    實一之㈣犯行，並於偵訊中坦認明確（見10632號卷第427頁
    及反面），且於偵訊中供承：我賣給曾令銘3次是海洛因沒
    錯，…我確實有販賣海洛因等語（見10632號卷第199、411、
    427頁），核與證人曾令銘於警詢、偵訊及本院審理時證述
    之情節相符（見10632號卷第95至97頁反面、第101至109頁
    、第191頁及反面、本院卷第339、340、344、347、349、35
    0頁），並有卷附手機LINE畫面翻拍照片及LINE譯文可稽(見
    10632號卷第57至59頁反面)、車行軌跡紀錄(見10623號卷第
    455至457頁）、本院搜索票、彰化縣警察局員林分局東山派
    出所搜索扣押筆錄、扣押物品目錄表、搜索蒐證及扣押物照
    片（見10632號卷第37至43、47至57頁）、指認犯罪嫌疑人
    紀錄表（見10632號卷第111至113頁）可稽，另經警查扣犯
    罪事實一之㈣犯行曾令銘未及拿取之粉末1包，經送驗結果，
    檢出海洛因成分（即上開扣押物品目錄表編號11，淨重0.15
    公克），亦有卷附前揭扣押物品目錄表（見10632號卷第41
    頁反面）、彰化縣警察局員林分局111年2月7日函（見本院
    卷第121頁）、法務部調查局111年2月23日函可憑（見本院
    卷第151、152頁），足認被告之任意性自白，與事實相符，
    堪以採信。
  ㈡有關犯罪事實一之㈠犯行部分，證人曾令銘雖一度於偵訊中證
    稱：110年8月28日沒有購買，是29日才買到等語（見10632
    號卷第191頁），然此部分核與其於警詢中證述係110年8月2
    8日交易購買者（見10632號卷第103頁反面、第105頁）歧異
    ，且證人曾令銘都是騎乘車牌號碼000-0000號機車前去上開
    被告住處與被告交易毒品，此經其證述在卷(見本院卷第349
    頁)，而卷附該車牌號碼000-0000號機車車行軌跡顯示110年
    8月29日當日並無前往交易地點彰化縣○○鎮○○○○○00000號卷
    第457頁），佐以證人曾令銘於本院審理時並已確認該次交
    易日期應以行車軌跡紀錄顯示之110年8月28日為是（見本院
    卷第350頁），是關於此部份犯行交易日期，應係110年8月2
    8日。另關於犯罪事實一之㈢犯行之交易時間，證人曾令銘於
    警詢、偵訊時雖依序證稱係當日上午9時、7時許購買等語(
    見10632號卷第97、191頁)，然其於本院審理時則證稱：當
    天交易時間應該是下午，警詢時說錯了等語(見本院卷第344
    頁)，再參酌卷附110年9月1日證人曾令銘與被告之LINE聯絡
    紀錄(見10632號卷第57頁及反面)，於當日8時37分、58分、
    9時21分、12時17分，證人曾令銘撥打LINE電話給被告，均
    係「取消」通話，並無實際對話，至同日14時5分，雙方始
    有通話38秒，益徵此次交易時間應為14時5分後之某時。　
  ㈢販賣毒品之所謂販賣行為，係行為人基於營利之目的，而販
    入或賣出毒品而言。販賣毒品者，其主觀上有營利之意圖，
    客觀上有販賣之行為，即足構成，至於實際上是否已經獲利
    ，則非所問（最高法院100年台上字第698號判決意旨參照）
    。另按販賣毒品屬重大犯罪，須科以重度刑責，故販賣毒品
    行為，均以隱匿方式為之，且既無公定價格，復容易因分裝
    而增減份量，而每次買賣之價量，亦常隨雙方關係深淺、資
    力、需求量及對行情之認知、來源是否充裕等因素，而異其
    標準，非可一概而論。是以販賣之人從價差或量差中牟利之
    方式雖異，然其意圖營利之販賣行為則無二致，蓋毒品皆屬
    量微價高之物，販賣者皆有暴利可圖，茍非意圖販賣營利，
    一般人自無可能甘冒重度刑責而販賣毒品。本件雖無法明確
    計算被告販賣海洛因可得利潤，然被告取得海洛因成本需費
    不貲，且被告與證人曾令銘並無特殊親誼關係，苟非有利可
    圖，被告當無甘冒法律重罪制裁風險而販賣，佐以被告販賣
    毒品是為了賺錢，我賣1,000元賺300元，此為其所自承（見
    10632號卷第371、429頁），是被告有販賣海洛因以營利意
    圖甚明。
　㈣綜上，被告上開任意性之自白核與事實相符，堪予採信。本
    案事證明確，被告上開犯行，均堪認定，應依法論科。　
四、論罪科刑及沒收
  ㈠核被告就犯罪事實一之㈠至㈢所為，均係犯毒品危害防制條例
    第4條第1項之販賣第一級毒品罪；就犯罪事實一之㈣所為，
    係犯毒品危害防制條例第4條第6項、第1項之販賣第一級毒
    品未遂罪。被告各次販賣前持有第一級毒品之低度行為，均
    應為各次販賣第一級毒品之高度行為所吸收，不另論罪。又
    被告上開4次犯行，犯意各別，行為互殊，應予分論併罰。
　㈡被告前因竊盜案件，分別經本院以107年度易字第1288號、10
    7年度簡字第1517號判決判處有期徒刑4月、3月確定，再經
    裁定定應執行有期徒刑5月確定；復因竊盜案件，經本院以1
    08年度簡字第618號判決判處有期徒刑3月確定，前揭罪刑接
    續執行，於108年11月25日執行完畢，業據檢察官提出卷附
    被告所不否認之刑案資料查註紀錄表、臺灣高等法院被告前
    案紀錄表為據，且被告、辯護人對前揭前案執行完畢之事實
    ，亦表示無意見（見本院卷第359頁），是上開被告於有期
    徒刑執行完畢後5年內故意再犯本案有期徒刑以上之各罪，
    為累犯，應可認定。審酌被告於前案執行完畢1年餘後即再
    犯本案各罪，足認其刑罰反應力薄弱，且考量被告犯罪情節
    ，並無應量處最低法定刑，否則有違罪刑相當原則及有因無
    法適用刑法第59條酌量減輕其刑之規定，致其人身自由遭受
    過苛侵害之情形，檢察官主張參酌司法院大法官會議釋字第
    775號解釋加重其刑，應屬有據，是除法定本刑死刑、無期
    徒刑部分依法不得加重外，均依刑法第47條第1項規定，加
    重其刑。　
　㈢被告就犯罪事實一之㈣犯行，已著手於犯罪之實行而未得逞，
    為未遂犯，衡其行為尚未致生毒品流通之危害，情節較既遂
    者輕微，依刑法第25條第2項規定，減輕其刑，並先加後減
    。
　㈣按犯第4條至第8條之罪於偵查及歷次審判中均自白者，減輕
    其刑，毒品危害防制條例第17條第2項定有明文。且依毒品
    危害防制條例98年5月20日修正公布之其中第17條增列第2項
    規定：「犯第四條至第八條之罪於偵查及審判中均自白者，
    減輕其刑。」其立法目的為使犯該條例第4條至第8條案件之
    刑事訴訟程序儘早確定，並鼓勵被告自白認罪，以開啟其自
    新之路，爰對犯上開罪名之被告，於偵查及審判中均自白時
    ，採行寬厚之刑事政策。亦即，立法者基於鼓勵被告自白認
    罪以啟自新，並促使案件儘早確定之刑事政策考量，就實體
    事項規定符合特定條件者，予以減輕其刑。又刑事被告之基
    本訴訟權利，包含其在訴訟上應享有充分之防禦權，被告完
    全知悉其被訴事實及相關法律適用之前提事實，為其充分行
    使防禦權之先決條件。故刑事訴訟法第95條第1款前段規定
    「訊問被告應先告知犯罪嫌疑及所犯所有罪名。」此一訊問
    被告前，應先踐行之法定義務，屬刑事訴訟之正當程序，於
    偵查程序同有適用。如檢察官於偵查中訊問被告時，未予告
    知其犯罪嫌疑及所犯所有罪名，且亦未就被告所為特定犯行
    進行訊問，進而影響被告充分行使其防禦權或本應享有刑事
    法規所賦予之減刑寬典時，法院即應本於該刑事法規所賦予
    減刑寬典之立法意旨及目的，妥慎考量被告於偵查中就符合
    該刑事法規所賦予減刑寬典之前提要件，有無實現之機會，
    如未賦予被告此一實行前提要件之機會，因而影響其防禦權
    之行使及刑事法規賦予減刑之寬典時，即應為有利於被告之
    認定（最高法院102年度台上字第502號、100年度台上字第3
    692號均同此旨）。經查：綜觀檢察官訊問被告之筆錄，就
    犯罪事實一之㈢之犯行，未據檢察官訊問被告（見10632號卷
    第197至199頁反面、411、412、427至430頁），此部分參諸
    前揭最高法院見解，自不能將此訴訟上之不利益歸於被告，
    致被告就此部分無從自白獲邀減刑寬典之機會，是本院認被
    告就此部分犯行，既於本院準備程序、審理中均已自白，此
    部分仍可依毒品危害防制條例第17條第2項之規定，減輕其
    刑；又被告就犯罪事實一之㈠㈡㈣之犯行，於偵查及本院準備
    程序、審理中均坦承不諱（見10632號卷第199、411、427頁
    及反面、本院卷第200至202、337、356至358頁)，符合毒品
    危害防制條例第17條第2項規定，均應減輕其刑，就附表編
    號1至3部分，均先加後減；就附表編號4部分，遞減其刑。
  ㈤再按毒品危害防制條例第17條第1項規定「犯第四條至第八條
    、第十條或第十一條之罪，供出毒品來源，因而查獲其他正
    犯或共犯者，減輕或免除其刑。」所稱「供出毒品來源，因
    而查獲其他正犯或共犯」，係指被告提供其毒品來源之具體
    事證，使有偵查（或調查）犯罪職權之機關或公務員知悉而
    據以開始偵查（或調查），並因此查獲其他正犯或共犯而言
    ，亦即兼備「供出毒品來源」與「因而查獲其他正犯或共犯
    」兩項要件（最高法院105年度台上字第1912號判決參照）
    。經查：被告供稱其毒品來源為徐詠蓁，警員並依被告供述
    因而查獲徐詠蓁，且移送臺灣彰化地方檢察署偵辦等情，有
    警詢筆錄、指認犯罪嫌疑人紀錄表（見10632號卷第361至37
    9頁）、彰化縣警察局員林分局111年2月7日函檢附之職務報
    告、刑事案件報告書（見本院卷第87至96頁）、臺灣彰化地
    方檢察署111年2月17日函（見本院卷第149頁）可稽，且徐
    詠蓁2次販賣海洛因與被告之日期110年8月20日、9月2日，
    依序係在犯罪事實一之㈠至㈢、犯罪事實一之㈣被告販賣海洛
    因犯行之前，且販賣海洛因之價額分別為110年8月20日1,00
    0元、110年9月2日5,000元，佐以被告陳稱：我賣給曾令銘1
    ,000元賺300元等語（見10632號卷第429頁），可知相同價
    額下，被告販賣與曾令銘之數量顯較被告自徐詠蓁處購得之
    海洛因數量少，是被告於110年8月2日向徐詠蓁所購得海洛
    因價額雖僅1,000元，然衡以被告有轉取其中量差之情形，
    是被告陳稱：本案販賣之毒品來源均為徐詠蓁等語（見本院
    卷第205頁），尚無明顯不可採之處。故本案確有因被告供
    出毒品來源而查獲情事，是就被告所犯犯罪事實一之㈠至㈣犯
    行，均依毒品危害防制條例第17條第1項規定，減輕其刑，
    並均遞減之。至臺灣彰化地方檢察署111年1月19日函（見本
    院卷第85頁）認本件並沒有因被告之供述而查獲毒品上手等
    旨，與上開證據不符，為本院所不採，併此指明。　　
　㈥辯護人雖請求依刑法第59條規定酌減其刑（見本院卷第358頁
    ）。然按刑法第59條規定之酌量減輕其刑，必須犯罪另有特
    殊之原因與環境，在客觀上足以引起一般同情，認為即使予
    以宣告法定最低度刑，猶嫌過重者，始有其適用。此所謂法
    定最低度刑，固包括法定最低本刑；惟遇有其他法定減輕之
    事由者，則應係指適用其他法定減輕事由減輕其刑後之最低
    度刑而言。倘被告別有法定減輕事由者，應先適用法定減輕
    事由減輕其刑後，猶認其犯罪之情狀顯可憫恕，即使科以該
    減輕後之最低度刑仍嫌過重者，始得適用刑法第59條規定酌
    量減輕其刑（最高法院100年度台上字第744號判決意旨參照
    ）。本院考量第一級毒品海洛因對社會秩序及國民健康危害
    甚鉅，被告係智識健全之成年人，對政府嚴格查緝販賣第一
    級毒品之行為，自無不知之理，竟仍分別為本案販賣第一級
    毒品犯行，直接戕害購毒者身心健康，間接危害社會治安，
    助長毒品流通，其反覆多次之販毒罪行究非零星偶發，對於
    毒品擴散及國民身心健康之危害不容小覷，甚而嚴重影響社
    會治安，且毒品危害防制條例第4條第1項販賣第一級毒品罪
    之法定本刑為「死刑或無期徒刑」，被告於本案所犯之4次
    販賣第一級毒品海洛因犯行，經依毒品危害防制條例第17條
    第2項規定及同條第1項(有免除其刑之規定，得減至三分之
    二)規定遞減輕其刑後，最輕得量處有期徒刑5年；附表編號
    4犯行並依刑法第25條第2項規定遞減輕其刑後，最輕得量處
    有期徒刑2年6月，本院認被告所犯之上開販賣第一級毒品犯
    行，依一般國民社會感情，對照其可判處之最低刑度，並無
    情輕法重而有顯可憫恕之處，自無適用刑法第59條規定酌量
    減輕其刑之餘地，辯護人請求本院再依該條規定從輕量刑等
    語，難以憑採。
  ㈦爰以行為人之責任為基礎，審酌被告無視國家杜絕毒品犯罪
    之禁令，明知販賣第一級毒品係屬違法且為重罪，對國民健
    康危害至深且鉅，並破壞社會治安、影響社會秩序，竟僅圖
    一己之私，為本案販賣第一級毒品之犯行，所為殊值非難。
    又被告於本案行為前，曾因多次竊盜、毒品、傷害案件，經
    法院分別判處罪刑確定（為免重複評價，不含構成累犯之前
    案紀錄），有臺灣高等法院被告前案紀錄表附卷可稽，素行
    不佳。惟考量被告犯後坦承犯行，犯罪後態度良好，且被告
    本案販賣第一級毒品海洛因之對象僅有1人，販賣之數量及
    金額均非龐大，並兼衡被告各次販賣之價額差異，暨被告自
    陳其係國中畢業學歷，工作是務農，月入2萬餘元，父親發
    生車禍，現仍未清醒，母親行動不便，家中尚有哥哥、弟弟
    之智識程度及家庭經濟生活狀況等一切情狀，分別量處如主
    文所示之刑。並衡酌被告所犯上開4罪，犯罪時間間隔甚短
    ，所為各罪罪質相同，行為態樣、手段、所侵害法益相同，
    4罪間之責任非難重複程度甚高等情而為整體非難評價後，
    併依刑法第51條第5款規定定其應執行刑如主文所示。
　㈧沒收
　⒈被告就犯罪事實一之㈠至㈢販賣第一級毒品犯行之犯罪所得依
    序為1,000元、1,000元、2,000元，並未扣案，爰依刑法第3
    8條之1第1項、第3項規定，分別於各該項下宣告沒收，於全
    部或一部不能沒收或不宜執行沒收時，追徵其價額。
　⒉扣案之海洛因1包（淨重0.15公克），係被告為犯罪事實一之
    ㈣犯行遭查獲之第一級毒品，而存放上開毒品之包裝袋與其
    內毒品難以完全析離，復無析離之實益及必要，應併視為第
    一級毒品，是該包海洛因及其包裝袋應依毒品危害防制條例
    第18條第1項前段，於該犯行項下宣告沒收銷燬；至因鑑驗
    取用部分，既已用罄，則毋庸宣告沒收銷燬。
　⒊扣案OPPO手機1支(含門號0000000000號SIM卡1張)，係被告受
    贈持用而供其為犯罪事實一之㈠至㈣犯行聯繫所用，業據被告
    自承在卷（見本院卷第206、354頁），且有前揭LINE畫面翻
    拍照片可稽(見10632號卷第55頁反面至57頁反面)，應依毒
    品危害防制條例第19條第1項，於各犯行項下均宣告沒收。
　⒋上開所宣告多數沒收，依刑法第40條之2第1項規定，併執行
    之。
　⒌至其餘扣案之粉末9包，經送驗檢出海洛因成分，固有法務部
    調查局111年2月23日函可憑（見本院卷第151、152頁），然
    該等海洛因及扣案之夾鏈袋2包、realme c3手機1支(含門號
    0000000000號SIM卡1張)，均無證據證明與本案犯罪有關，
    自無從於本案宣告沒收。
五、不另為無罪諭知
　㈠起訴意旨另以：被告為犯罪事實一之㈢犯行時，同時販賣交付
    第二級毒品甲基安非他命與曾令銘。因認被告此部分所為，
    亦涉犯毒品危害防制條例第4條第2項之販賣第二級毒品罪嫌
    等語。
　㈡經查：
　⒈被告始終堅詞否認有販賣交付甲基安非他命與曾令銘，而證
    人曾令銘於警詢時雖證稱：我於110年9月1日向被告購買2,0
    00元之海洛因及甲基安非他命等語(見10632號卷第97頁級反
    面)，然其於偵訊中則證稱：我都是向被告購買海洛因等語(
    見10632號卷第191頁)；於本院審理時並證稱：我跟被告交
    易都是購買海洛因，沒有購買其他，我沒有跟被告購買過甲
    基安非他命，警詢筆錄記載我購買一級及二級，我不記得這
    樣寫，我記得是跟被告拿一級毒品，…是拿海洛因，2,000元
    ，一手交錢，一手交貨等語(見本院卷第339、340、342、34
    8頁)，是尚難僅憑前揭證人曾令銘警詢之證述，即遽認被告
    有販賣交付甲基安非他命與曾令銘。
  ⒉證人曾令銘於110年9月3日上午10時許，經警採集其尿液送驗
    結果，呈甲基安非他命陽性反應，雖有卷附彰化縣警察局員
    林分局委託檢驗尿液代號與真實姓名對照單、臺灣士林地方
    檢察署檢察官111年度毒偵字第209號緩起訴處分書可憑(見1
    0632號卷第461頁、本院卷第317至319頁)，然尚難以此即認
    其所施用之甲基安非他命即為被告所販賣。
　⒊至證人曾令銘於本院審理時雖另證稱：甲基安非他命是被告
    於9月1日請我的，是在被告磚造矮房，是交易時被告直接燒
    甲基安非他命，用吸食器請我等語(見本院卷第340至342、3
    47、348頁)，然證人曾令銘嗣則改稱：我無法明確記憶指出
    被告請我施用甲基安非他命之時間等語(見本院卷第349頁)
    ，且依前揭臺灣士林地方檢察署緩起訴處分書(見本院卷第3
    17至319頁)記載，曾令銘係於110年9月1日17時許，在其彰
    化縣○○鄉○○巷0號居所施用甲基安非他命，亦與其上開證述
    係在被告磚造矮房施用被告轉讓之甲基安非他命乙節不符，
    是證人曾令銘前揭所證被告於110年9月1日交易海洛因時，
    有請其施用甲基安非他命乙節，亦屬有疑，尚難遽認，附此
    指明
　⒋綜上，檢察官提出之證據，不足以認定被告有檢察官所指此
    部分販賣甲基安非他命犯行，就此部分本應為被告無罪之諭
    知，惟此部分與附表編號3有罪部分，有想像競合之裁判上
    上一罪關係，爰不另為無罪之諭知。
據上論斷，應依刑事訴訟法第299條第1項，判決如主文。
本案經檢察官姚玎霖提起公訴，檢察官鄭安宇到庭執行職務。
中　　華　　民　　國　　111 　年　　6 　　月　　14　　日
　　　　　　　　　刑事第三庭　審判長法　官　廖健男
　　　　　　　　　　　　　　　      法  官  林慧欣
　　　　　　　　　　　　　　　　　　法  官  蘇品樺
以上正本證明與原本無異。
如不服本判決應於收受送達後20日內向本院提出上訴書狀，並應
敘述具體理由；其未敘述上訴之理由者，應於上訴期間屆滿後20
日內向本院補提理由書（均須按他造當事人之人數附繕本）「切
勿逕送上級法院」。　　　　                             
中　　華　　民　　國　　111 　年　　6 　　月　　14　　日
                                    書記官  彭品嘉
附表
編號     犯罪事實             主     文  一 犯罪事實欄一之㈠ 陳柏村販賣第一級毒品，累犯，處有期徒刑伍年貳月。未扣案之犯罪所得新臺幣壹仟元沒收，於全部或一部不能沒收或不宜執行沒收時，追徵其價額；扣案之OPPO手機壹支(含門號0000000000號SIM卡壹張)沒收。  二 犯罪事實欄一之㈡ 陳柏村販賣第一級毒品，累犯，處有期徒刑伍年貳月。未扣案之犯罪所得新臺幣壹仟元沒收，於全部或一部不能沒收或不宜執行沒收時，追徵其價額；扣案之OPPO手機壹支(含門號0000000000號SIM卡壹張)沒收。  三  犯罪事實欄一之㈢ 陳柏村販賣第一級毒品，累犯，處有期徒刑伍年肆月。未扣案之犯罪所得新臺幣貳仟元沒收，於全部或一部不能沒收或不宜執行沒收時，追徵其價額；扣案之OPPO手機壹支(含門號0000000000號SIM卡壹張)沒收。  四 犯罪事實欄一之㈣ 陳柏村販賣第一級毒品未遂，累犯，處有期徒刑貳年捌月。扣案之OPPO手機壹支(含門號0000000000號SIM卡壹張)沒收；扣案之第一級毒品海洛因壹包(淨重零點一五公克，含包裝袋)沒收銷燬。 
附錄論罪科刑法條全文
毒品危害防制條例第4條
製造、運輸、販賣第一級毒品者，處死刑或無期徒刑；處無期徒
刑者，得併科新臺幣3千萬元以下罰金。
製造、運輸、販賣第二級毒品者，處無期徒刑或10年以上有期徒
刑，得併科新臺幣1千5百萬元以下罰金。
製造、運輸、販賣第三級毒品者，處7年以上有期徒刑，得併科
新臺幣1千萬元以下罰金。
製造、運輸、販賣第四級毒品者，處5年以上12年以下有期徒刑
，得併科新臺幣5百萬元以下罰金。
製造、運輸、販賣專供製造或施用毒品之器具者，處1年以上7年
以下有期徒刑，得併科新臺幣1百50萬元以下罰金。
前五項之未遂犯罰之。